【裁判字號】    97,聲,1586
【裁判日期】    980109
【裁判案由】    返還擔保金
【裁判全文】
臺灣臺南地方法院民事裁定             97年度聲字第1586號
聲  請  人  己○○
相  對  人  戊○○
            丙○○
            丁○○
            乙○○
            甲○○
上當事人間聲請返還擔保金事件，本院裁定如下：
    主  文
本院七十二年度存字第三七０號提存事件聲請人所提存之擔保金
新臺幣貳萬貳仟元，准予返還。
    理  由
一、按訴訟終結後，供擔保人證明已定20日以上之期間，催告受
    擔保利益人行使權利而不行使者，法院應依供擔保人之聲請
    ，以裁定命返還其提存物，民事訴訟法第104條第1項第3款
    定有明文。而所謂訴訟終結，不問有無本案訴訟，在因假扣
    押或假處分所供擔保之情形，因該擔保係為保障受擔保利益
    人因不當假扣押或假處分所受損害而設，倘執行法院已依假
    扣押或假處分裁定實施假扣押或假處分之執行，則在供擔保
    人撤回假扣押或假處分之執行前，受擔保利益人所受損害仍
    可能繼續發生，損害額既未確定，自無強令其行使權利之理
    。故在假扣押或假處分所供之擔保，供擔保人依民事訴訟法
    第106條準用同法第104條第1項第2款規定，聲請以裁定命返
    還其擔保金之場合，必待供擔保人已撤回假扣押或假處分之
    執行或執行標的物經執行完畢，始得謂與民事訴訟法第104
    條第l項第2款所定之「訴訟終結」相當，而得依該條款行使
    定期催告之權利。
二、本件聲請意旨略以：聲請人與相對人間因假扣押事件，前遵
    本院72年度裁全字第358號假扣押裁定，提供新臺幣22,000
    元為擔保，以本院72年度存字第370號提存事件提存後；嗣
    因聲請人已向本院聲請撤銷假扣押，且經95年度裁全聲字第
    318號民事裁定確定，其假扣押原因消滅。依民事訴訟法第
    106 條準用第104條第1項第3款規定，聲請通知相對人限期
    行使權利，而相對人仍未行使權利，爰依民事訴訟法第104
    條第1項第3款之規定，請求返還上開擔保金等語。
三、經查，聲請人主張上開事實，業據其提出本院95年度裁全聲
    字第318號及裁定確定證明書、97年度聲字第1284號民事裁
    定及裁定確定證明書、72年度存字第370號提存書及提存所
    函等影本各1份為證，並經本院依職權調取本院95年度裁全
    聲字第318號、72年度存字第370號提存書卷核閱無訛，堪信
    屬實。且經本院查明相對人迄未對聲請人行使權利，故而，
    聲請人聲請發還擔保金，自無不合，應予准許。
四、依民事訴訟法第104條第1項第3款、第106條，裁定如主文。
中    華    民    國    98    年    1  月    9    日
                  民事第二庭  法  官   李杭倫
以上正本證明與原本無異。
如對本裁定抗告須於裁定送達後10日內向本院提出抗告狀，並繳
納裁判費新臺幣1,000元。
中    華    民    國    98    年    1  月  9      日
                              書記官   蔡曉卿


司法院資訊處製作；財團法人民間司法改革基金會備份。
